臺灣臺北地方法院民事裁定            100年度勞聲再字第3號
再審聲請人    邱德修
再審相對人    華南商業銀行股份有限公司
法定代理人    林明成
上列當事人間聲請再審事件，再審原告對於中華民國99年9 月10
日本院勞聲再字第2 號民事裁定聲請再審，本院裁定如下：
    主  文
再審之聲請駁回。
再審聲請費用新臺幣壹仟元由再審聲請人負擔。
    理  由
一、本件聲請意旨略以：再審相對人藉故以伊3 年考核為丙等為
    由，計畫性逼退伊，是伊與相對人間請求恢復工作權益事件
    係屬非財產權事件，應依通常訴訟程序審理；且兩造於民國
    98年11月10日成立和解，伊於98年12月10日聲請再審，依法
    並未逾越30日不變期間；爰聲請再審，並聲明請求廢棄本院
    99年9 月10日99年度勞聲再字第2 號裁定（下稱原確定裁定
    ）云云。
二、按裁定已經確定，而有第496 條第1 項或第497 條之情形者
    ，得準用本編之規定，聲請再審，民事訴訟法第507 條定有
    明文。次按，對於確定裁定聲請再審之期間，依民事訴訟法
    第507 條準用同法第500 條第1 、2 項規定，應於30日之不
    變期間內提起；此30日不變期間，自判決確定時起算，判決
    於送達前確定者，自送達時起算；其再審之理由發生或知悉
    在後者，均自知悉時起算；但自判決確定後已逾5 年者，不
    得提起。經查，本院於99年9 月10日所為原確定裁定係屬不
    得抗告之確定裁定，而上開裁定已於99年9 月16日送達再審
    聲請人，此業經本院依職權調取上開民事卷宗查核屬實，是
    該裁定已於99年9 月16日確定，再審聲請人於99年9 月21日
    就原確定裁定具狀聲請再審，未逾首揭30日之不變期間，先
    予敘明。
三、惟按聲請再審，應依民事訴訟法第507 條準用第501 條第1
    項第4 款規定表明再審理由，此為必須具備之程式。所謂表
    明再審理由，必須指明確定裁判有如何合於民事訴訟法第49
    6 條第1 項各款或第497 條所定再審事由之具體情事，始為
    相當，此為法定必須具備之程式；若僅泛言有何條款之再審
    事由，而無具體情事者，即不能謂已合法表明再審理由，其
    再審聲請為不合法，且毋庸命其補正，逕行駁回之（最高法
    院60年臺抗字第538 號、30年抗字第443 號、60年臺抗字第
    688 號、61年台再字第137 號、64年台聲字第76號判例意旨
    參照）。經查，原確定裁定係駁回再審聲請人就本院於99年
    9 月27日所為駁回再審聲請裁定之抗告，而本件再審聲請人
    固對原確定裁定聲請再審，並據提出本院99年9 月10日所為
    99年度勞聲再字第2 號裁定及送達專用信封、臺灣高等法院
    98年12月16日院通民科字第0980016428號函、93年度勞簡上
    字第29號聲請繼續審判狀、再審聲請人與再審相對人於98年
    11月10所簽和解書、99年度簡聲字第6 號聲請再審狀、最高
    法院99年度簡聲字第6 號裁定、華南商業銀行總行98年11月
    17日人管字第09813500號函、臺灣高等法院98年度勞上易字
    第103 號於98年11月11日之和解筆錄等件，作為本件之再審
    理由及具體事證，然上揭資料無非說明得提起再審未逾30日
    不變期間、再審聲請人曾與再審相對人於98年11月11日成立
    訴訟上和解等情，惟對於原確定裁定究有如何合於民事訴訟
    法第496 第1 項第1 款適用法規顯有錯誤之具體情事，則未
    據敘明。依上說明，再審聲請人空言主張原確定裁定有民事
    訴訟法第496 第1 項第1 款適用法規顯有錯誤之再審理由，
    即非合法，則其本件之再審聲請，難謂有據。
四、又本件再審聲請人於再審聲請之聲明中併請求廢棄本院於99
    年7 月27日所為99年聲再字第6 號裁定、分別於99年2 月25
    日、98年12月30日所為之99年審聲再字第13號裁定（再審聲
    請人誤繕為98年聲再字第13號裁定）、分別於97年12月16日
    、同年11月28日及同年8 月14日所為之97年度審勞聲再易字
    第1 號裁定。惟查，本院99年度聲再字第6 號裁定業於99年
    7 月27日確定，98年審聲再字第13號民事裁定分別於97年12
    月30日、99年2 月25日確定，97年度審勞再易字第1 號裁定
    分別於97年11月10日、97年11月28日、97年12月16日確定在
    案，則再審聲請人遲至99年9 月21日始對前開各裁定聲請再
    審，有再審聲請人所提聲請狀上所蓋本院收狀戳章附卷可考
    ，顯已逾30日之不變期間，依前開規定，難認其再審之聲請
    為合法。
五、綜上所述，本件聲請再審為不合法，依民事訴訟法第507 條
    、第502 條第1 項、第95條、第78條，裁定如主文。
中    華    民    國   100    年    12    月    22    日
                  勞工法庭  審判長  法  官  林振芳
                                    法  官  林芳華
                                    法  官  林晏如
以上正本係照原本作成
本裁定不得抗告。
中    華    民    國   100    年    12    月    22    日
                                    書記官  林秀娥